【裁判字號】    97,訴,878
【裁判日期】    970930
【裁判案由】    違反毒品危害防制條例
【裁判全文】
臺灣雲林地方法院刑事判決               97年度訴字第878號
公  訴  人  臺灣雲林地方法院檢察署檢察官
被      告  乙○○
                      號
                    （另案於臺灣雲林監獄執行中）
上列被告因違反毒品危害防制條例案件，經檢察官提起公訴（97
年度毒偵字第1002號），嗣因被告就被訴事實為有罪之陳述，經
本院告知簡式審判程序意旨，並聽取公訴人、被告之意見後，本
院合議庭裁定由受命法官獨任依簡式審判程序審理，判決如下：
    主  文
乙○○施用第一級毒品，累犯，處有期徒刑壹年。
    事  實
一、乙○○於民國90年間因施用毒品案件，經臺灣南投地方法院
    以90年度毒聲字第283 號裁定送觀察勒戒，嗣認無繼續施用
    毒品之傾向，於90年5 月4 日執行完畢釋放，且由臺灣南投
    地方法院檢察署檢察官以90年毒偵字第19號為不起訴處分確
    定；惟其又於前揭觀察勒戒執行完畢後5 年內之91年間再犯
    施用毒品行為，經臺灣南投地方法院以92年度訴字第96號判
    決判處有期徒刑7 月確定，另因92年間之搶奪犯行，由臺灣
    南投地方法院以92年度訴字第262 號判決判處有期徒刑8 月
    確定，上開二罪並經臺灣南投地方法院以92年度聲字第499
    號裁定應執行有期徒刑1 年3 月確定，且在93年10月31日執
    行完畢；96年間又分別因施用第一級毒品案件，經臺灣高等
    法院臺中分院、臺灣南投地方法院分別判處有期徒刑10月、
    11月確定。詎其仍不知悛悔，復基於施用第一級毒品海洛因
    之犯意，於97年2 月14日10時許，在南投縣南投市時代撞球
    場，以將海洛因摻入香煙後點燃，吸食所產生煙霧之方式，
    施用第一級毒品海洛因1 次。嗣於97年2 月15日16時許，在
    彰化縣田中鎮○○路與中州路交岔路口，因形跡可疑，為警
    盤查，經其同意採尿送驗，檢出毒品嗎啡陽性反應，而悉上
    情。
二、案經彰化縣警察局田中分局報告臺灣彰化地方法院檢察署檢
    察官呈請臺灣高等法院檢察署檢察長令轉臺灣雲林地方法院
    檢察署檢察官偵查起訴。
    理  由
一、本件係經被告於準備程序期日為有罪之陳述，而經本院合議
    庭裁定由受命法官獨任以簡式審判程序加以審理，則依據刑
    事訴訟法第273 條之2 、同法第159 條第2 項之規定，不適
    用傳聞法則有關限制證據能力之相關規定；並得依同法第31
    0 條之2 之準用同法第454 條之規定製作略式判決書，依法
    僅需記載犯罪事實、證據名稱及應適用之法條，並得以簡略
    方式為之，如認定之犯罪事實、證據及應適用之法條，與檢
    察官聲請簡易判決處刑書或起訴書之記載相同者，得引用之
    ，合先敘明。
二、訊據被告乙○○對於上開施用第一級毒品海洛因之事實坦承
    不諱，且被告於被查獲後受檢之尿液經送檢驗結果，確呈海
    洛因經水解後之嗎啡陽性反應，有彰化縣警察局田中分局委
    託檢驗尿液代號與真實姓名對照認證單、詮昕科技股份有限
    公司濫用藥物尿液檢驗報告在卷可稽，是被告確有施用第一
    級毒品海洛因之犯行，應可認定。又被告於90年間因施用毒
    品案件，經臺灣南投地方法院以90年度毒聲字第283 號裁定
    送觀察勒戒，嗣認無繼續施用毒品之傾向，於90年5 月4 日
    執行完畢釋放，且由臺灣南投地方法院檢察署檢察官以90年
    毒偵字第19號為不起訴處分確定；惟其又於前揭觀察勒戒執
    行完畢後5 年內之91年間再犯施用毒品行為，經臺灣南投地
    方法院以92年度訴字第96 號 判決判處有期徒刑7 月確定，
    且執行完畢（該案雖亦曾由臺灣南投地方法院裁定送強制戒
    治，然因毒品危害防制條例修正，故於93年1 月9 日終止強
    制戒治之執行，未續予執行，此因法律修正而未能執行，則
    該強制戒治顯尚未完成法律所預設足以戒斷毒癮之治療程式
    即已因法律修正而終止執行，自不得認該次強制戒治已執行
    完畢，是以亦不得作為認定被告是否有於強制戒治執行完畢
    此5 年內再犯施用毒品犯行之憑據，而公訴人誤以為該次強
    制戒治於93年1 月26日保護管束期滿而執行完畢，顯與事實
    不符，就此所陳自有誤會，併予敘明），96年間又分別因施
    用第一級毒品案件，經臺灣高等法院臺中分院、臺灣南投地
    方法院分別判處有期徒刑10 月 、11月確定等施用毒品之事
    實，有臺灣高等法院被告前案紀錄表在卷可查，是本院以被
    告前經觀察勒戒執行完畢後（即90年5 月4 日）至本案施用
    毒品犯行，雖已逾5 年，然其於觀察勒戒執行完畢後5 年內
    之91年間仍有持續施用毒品之行為，且因此獲案，經判處罪
    刑並執行完畢，已如前述，從而，被告本件施用毒品犯行自
    無重行施予觀察勒戒之必要，得逕由公訴人予以起訴，併予
    敘明。本案事證已明，被告犯行堪以認定，應予依法論罪科
    刑。
三、查海洛因係毒品危害防制條例第2 條第2 項第1 款規定之第
    一級毒品。是核被告乙○○所為，係犯毒品危害防制條例第
    10條第1 項之施用第一級毒品罪。其因施用第一級毒品海洛
    因而非法持有第一級毒品之低度行為，應為施用之高度行為
    所吸收，不另論罪。被告於91年間因施用毒品行為，經臺灣
    南投地方法院以92年度訴字第96號判決判處有期徒刑7 月確
    定，另因92年間之搶奪犯行，由臺灣南投地方法院以92年度
    訴字第262 號判決判處有期徒刑8 月確定，上開二罪並經臺
    灣南投地方法院以92 年 度聲字第499 號裁定應執行有期徒
    刑1 年3 月確定，且在93年10月31日執行完畢，此有臺灣高
    等法院被告前案紀錄表在卷可稽，其於受徒刑之執行完畢後
    ，5 年以內故意再犯本件有期徒刑以上之罪，為累犯，應依
    刑法第47條第1 項規定加重其刑。
四、審酌被告前已有多次施用毒品等犯罪之不良素行，而不思悔
    改，無法根絕毒品對自己的危害，素行著實非佳，及本次施
    用毒品的種類、時間、方法，暨犯罪後坦承犯行等一切情狀
    ，量處主文所示之刑。
五、應適用的法條：
（一）刑事訴訟法第299 條第1 項前段、第273 條之1 第1 項。
（二）毒品危害防制條例第10條第1 項。
（三）刑法第11條前段、第47條第1項。
本案經檢察官甲○○到庭執行職務
中    華    民    國    97    年    9     月    30    日
                  刑事第二庭    法  官  劉  國  賓
以上正本證明與原本無異。
如不服本判決，應於判決送達後10日內，向本院提出上訴狀。
                                書記官  魏  輝  碩
中    華    民    國    97    年    9     月    30    日
毒品危害防制條例第10條
施用第一級毒品者，處6 月以上5 年以下有期徒刑。
施用第二級毒品者，處3 年以下有期徒刑。


司法院資訊處製作；財團法人民間司法改革基金會備份。
